ACORDAO-COMPLETO-2536234

ACÓRDÃO 1151/2022 ATA 19/2022 - PLENÁRIO

VISTOS, relatados e discutidos estes autos de Recurso de Revisão interposto pela Associação Beneficente Marcos Donadon - AMD contra o Acórdão 5135/2017-TCU-Primeira Câmara;
ACORDAM os Ministros do Tribunal de Contas da União, reunidos em sessão do Plenário, ante as razões expostas pelo relator, em:
9.1. nos termos dos arts. 32, inciso III, e 35, inciso III, da Lei 8.443/1992, conhecer do presente Recurso de Revisão, e, no mérito, dar-lhe provimento, para:
9.1.1. excluir o débito e a multa proporcional ao valor do dano, fundamentada no artigo 57 da Lei 8.443/1992, tornando sem efeito, tão somente, os itens 9.3 e 9.4 do Acórdão 5135/2017-TCU-Primeira Câmara;
9.1.2. julgar regulares as contas da Associação Beneficente Marcos Donadon, dando-lhe quitação plena, com fundamento nos arts. 1º, inciso I, 16, inciso I, 17 e 23, inciso I, da Lei 8.443/1992;
9.2. dar ciência desta deliberação à Associação Beneficente Marcos Donadon, a Milton Luiz Moreira e aos demais interessados, inclusive ao órgão executor da dívida, nos termos do art. 9º, parágrafo único, da Resolução TCU 178/2005.

Recurso de revisão contra acórdão que julgou irregulares as contas da recorrente, com condenação em débito e multa, em razão de pagamentos efetuados com a utilização dos recursos federais destinados à saúde, transferidos ao Estado de Rondônia, na modalidade fundo a fundo, no exercício de 2009, sem comprovação dos serviços executados.

Governo do Estado de Rondônia.

3. Interessados/Responsáveis/Recorrentes:
3.1. Responsáveis: Associação Beneficente Marcos Donadon - AMD (02.364.226/0002-88); Milton Luiz Moreira (XXX.625.948-XX).
3.2. Recorrente: Associação Beneficente Marcos Donadon - AMD (02.364.226/0002-88).

13.1. Ministros presentes: Ana Arraes (Presidente), Walton Alencar Rodrigues, Benjamin Zymler, Augusto Nardes, Aroldo Cedraz (Relator), Jorge Oliveira e Antonio Anastasia.
13.2. Ministro-Substituto convocado: Augusto Sherman Cavalcanti.
13.3. Ministro-Substituto presente: André Luís de Carvalho.

ASSOCIACAO BENEFICENTE MARCOS DONADON AMD

AROLDO CEDRAZ

Ministro Vital do Rêgo.

Adoto como parte integrante deste Relatório a instrução de lavra de auditor da Secretaria de Recursos (Serur) à peça 157, cuja proposta de encaminhamento contou com a anuência do corpo diretivo daquela unidade (peças 158-159) :
"INTRODUÇÃO
1.	Trata-se de recurso de revisão interposto pela Associação Beneficente Marcos Donadon - AMD contra o Acórdão 5135/2017-TCU-Primeira Câmara, Ministro Relator Vital do Rego (peça 73) .
1.1. Reproduz-se a seguir a decisão ora atacada: 
9.1. excluir da presente relação processual o Sr. Gilberto Ludgero Rodrigues Luz (CPF XXX.953.059-XX) , ex-Gerente de Medicamentos da Sesau/RO; 
9.2. julgar irregulares as contas do Sr. Milton Luiz Moreira (CPF XXX.625.948-XX) , Secretário de Estado da Saúde de Rondônia no período de 1/1/2009 a 23/11/2009, bem como da Associação Beneficente Marcos Donadon (CNPJ 02.364.226/0002-88) , com fundamento nos arts. 1º, inciso I, 16, inciso III, alíneas "b" e "c", da Lei 8.443/1992, c/c os arts. 1º, inciso I, 209, incisos II e III, do RI/TCU;
9.3. condenar, com fundamento nos arts. 19, caput, e 23, inciso III, da Lei 8.443/1992, c/c os arts. 210 e 214, inciso III, do RI/TCU, o responsável mencionado no subitem anterior, em solidariedade com a Associação Beneficente Marcos Donadon (CNPJ 02.364.226/0002-88) , ao pagamento das importâncias a seguir especificadas, com a fixação do prazo de quinze dias, a contar da notificação, para que comprovem perante este Tribunal, em respeito ao art. 214, inciso III, alínea "a", do RI/TCU, o recolhimento da dívida aos cofres do Fundo Estadual de Saúde de Rondônia, atualizada monetariamente e acrescida de juros de mora calculados a partir da data indicada até a data do efetivo recolhimento e com o abatimento do valor já ressarcido, nos termos da legislação vigente:
	DATA DA OCORRÊNCIA
	VALOR ORIGINAL (R$) 

	24/09/2009
	10.106,61

	06/10/2009
	19.461,24

	19/11/2009
	18.738,47

	01/12/2009
	 (-19.461,24) 

	10/12/2009
	19.461,24

	21/12/2009
	37.294,55

9.4. aplicar individualmente ao Sr. Milton Luiz Moreira (CPF XXX.625.948-XX) , Secretário de Estado da Saúde de Rondônia no período de 1/1/2009 a 23/11/2009, e à Associação Beneficente Marcos Donadon (CNPJ 02.364.226/0002-88) a multa prevista no art. 57 da Lei 8.443/1992, c/c o art. 267 do RI/TCU, no valor de R$ 10.000,00 (dez mil reais) , fixando o prazo de quinze dias, a partir das notificações, para que, nos termos do art. 214, inciso III, alínea "a", do RI/TCU, comprovem perante este Tribunal o recolhimento aos cofres do Tesouro Nacional do valor atualizado monetariamente desde a data deste acórdão até a do efetivo recolhimento, se for pago após o vencimento, na forma da legislação em vigor;
9.5. aplicar ao Sr. Milton Luiz Moreira (CPF XXX.625.948-XX) a multa prevista no art. 58, inciso II, da Lei 8.443/1992, c/c o art. 268, II, do RI/TCU, no valor de R$ 5.000,00 (cinco mil reais) , fixando o prazo de quinze dias, a partir da notificação, para que, nos termos do art. 214, inciso III, alínea "a", do RI/TCU, comprove, perante este Tribunal, o recolhimento aos cofres do Tesouro Nacional do valor atualizado monetariamente desde a data deste acórdão até a do efetivo recolhimento, se for pago após o vencimento, na forma da legislação em vigor;
9.6. autorizar, desde logo, a cobrança judicial das dívidas, nos termos do art. 28, inciso II, da Lei 8.443/1992 c/c o art. 219, inciso II, do RI/TCU, caso não atendidas as notificações;
9.7. autorizar, desde logo, caso solicitado e o processo não tenha sido remetido para cobrança judicial, o pagamento das dívidas em até 36 parcelas mensais e consecutivas, nos termos do art. 26 da Lei 8.443/1992, c/c o art. 217 do Regimento Interno/TCU, fixando-se o vencimento da primeira parcela em quinze dias, a contar do recebimento da notificação, e o das demais a cada trinta dias, devendo incidir sobre cada valor mensal os correspondentes acréscimos legais, na forma prevista na legislação em vigor, sem prejuízo de alertar ao responsável que a falta de comprovação do recolhimento de qualquer parcela implicará o vencimento antecipado do saldo devedor;
9.8. encaminhar cópia deste acórdão, bem como do relatório e do voto que o fundamentam, ao Procurador-Chefe da Procuradoria da República no Estado de Rondônia, nos termos do § 3º do art. 16 da Lei 8.443/1992, c/c o § 7º do art. 209 do RI/TCU, para adoção das medidas que entender cabíveis.
HISTÓRICO
2. Trata-se de tomada de contas especial decorrente da conversão do TC Processo 021.542/2010-4, Relatório de Auditoria, determinada pelo Acórdão 4781/2013-TCU-Segunda Câmara, Ministro Relator José Jorge, em desfavor de Milton Luiz Moreira, ex-Secretário de Estado da Saúde de Rondônia (Sesau/RO) , e da Associação Beneficente Marcos Donadon (AMD) , em razão de pagamentos efetuados com a utilização dos recursos federais destinados à saúde, transferidos àquele estado na modalidade fundo a fundo, no exercício de 2009, sem comprovação dos serviços executados, no valor de R$ 85.600,87.
2.1. Por meio do Acórdão 5135/2017-TCU-Primeira Câmara (peça 73) , este Tribunal julgou irregulares as contas do Sr. Milton Luiz Moreira e da Associação Beneficente Marcos Donadon (AMD) , condenou-os solidariamente ao pagamento do débito apurado e lhes aplicou multas.
2.2. Em essência, restou configurado nos autos pagamentos efetuados sem comprovação dos serviços executados, isto é, sem a regular liquidação da despesa, conforme consta do voto condutor do acórdão condenatório (peça 74, p. 1, itens 7-8 e 12) .
2.3. Em face do acórdão original, a responsável interpôs recurso de reconsideração (peça 91) , que foi conhecido, porém, no mérito, negado provimento pelo Acórdão 6089/2020-TCU-Primeira Câmara, Ministro Relator Benjamin Zymler (peça 112) . 
2.4. Neste momento, a Associação Beneficente Marcos Donadon (AMD) interpõe recurso de revisão (peças 133-146) , com fundamento no art. 35, incisos II e III, da Lei 8.443/1992.
EXAME DE ADMISSIBILIDADE
3. Reitera-se exame preliminar de admissibilidade da Serur (peças 150-151) , com despacho do Ministro Relator Aroldo Cedraz (peça 156) que concluiu pelo conhecimento do recurso, sem a atribuição de efeitos suspensivos, por falta de amparo legal. 
3.1. Deve-se informar que a Associação Beneficente Marcos Donadon (AMD) alegou que cabe efeito suspensivo, uma vez que o acórdão está a produzir lesão grave e de difícil reparação, diante da execução judicial, podendo sofrer a qualquer momento constrição em sua conta (peça 133, p. 17-23) . 
3.2. A Serur efetuou o exame do argumento na análise preliminar de peça 150, p. 3, com a qual o Ministro Relator manifestou anuência. Desse modo, o recurso foi conhecido sem a atribuição de efeitos suspensivos, por falta de amparo legal.
EXAME DE MÉRITO 
Delimitação
4. Constitui objeto do presente recurso verificar se a nova documentação comprova a aplicação dos recursos. 
4.1. Por se tratar de matéria de ordem pública, será analisada a prescrição. 
5. Prescrição
5.1. Consoante se observa dos autos, a recorrente foi condenada em razão pagamentos efetuados sem comprovação dos serviços executados, isto é, sem a regular liquidação da despesa (peça 8) .
Análise da prescrição segundo os critérios do Acórdão 1441/2016-TCU-Plenário 
5.2. O TCU tem tradicionalmente aplicado os critérios definidos no Acórdão 1441/2016-TCU-Plenário, que, em incidente de uniformização de jurisprudência, orientou-se pela aplicação do Código Civil e definiu, em linhas gerais, que a prescrição da pretensão punitiva se subordina ao prazo geral de dez anos (Código Civil, art. 205) , contado a partir da data da ocorrência do fato e interrompido pelo ato que ordenar a citação, a audiência ou a oitiva da parte. Após a interrupção, reinicia-se a contagem do prazo de dez anos para que o processo seja julgado. 
5.3. No presente caso, houve a celebração do Contrato 43/PGE 2009, de 19/3/2009, que admitiu o credenciamento da Associação Beneficente Marcos Donadon (AMD) para a prestação de serviços laboratoriais e prazo de vigência de 12 meses a partir da sua assinatura, prorrogado até 31/12/2010 (peça 14, p. 17-30 do TC Processo 021.542/2010-4) .
5.4. Os recebimentos sem a comprovação da realização dos serviços ocorreram no exercício de 2009. 
5.5. O ato que autorizou a citação dos responsáveis se deu por meio de despacho da unidade técnica em 3/9/2013 (peça 5) .
5.6. O Acórdão 5135/2017-TCU-Primeira Câmara, Ministro Relator Vital do Rêgo, de 4/7/2017, condenou os responsáveis em débito e multa (peça 73) 
5.7. Desse modo, não transcorreu mais de 10 anos entre os eventos destacados, não havendo que se falar em ocorrência da prescrição com base no Código Civil.  
Análise da prescrição pelo regime da Lei 9.873/1999 
5.8. Adotando-se os parâmetros fixados na Lei 9.873/1999 ao caso em exame, e considerando-se o prazo geral de cinco anos, observa-se que não ocorreu a prescrição. Também deve ser observada a questão relativa à prescrição intercorrente (paralização do processo por mais de 3 anos) . Para tanto, é preciso considerar os seguintes parâmetros: 
a) Termo inicial: 
5.9. A Lei 9.873/1999 apresenta um prazo prescricional geral de cinco anos, contados da data da prática do ato ou, no caso de infração permanente ou continuada, do dia em que tiver cessado (art. 1º) . 
5.10. Foram realizados vários pagamentos no exercício de 2009, com nítido caráter continuado. Desse modo, o termo a quo será a data da cessação dos ilícitos que se deu com o último pagamento em 21/12/2009 (vide acórdão condenatório - subitem 9.3) . 
b) Causas interruptivas
b.1) auditoria realizada no Fundo Estadual de Saúde de Rondônia, no período de 9/8/2010 a 24/9/2010, com o objetivo de avaliar a legalidade, no exercício de 2009, da aplicação dos recursos federais destinados à saúde, transferidos ao estado na modalidade fundo a fundo, na qual foram verificados pagamentos efetuados à entidade sem comprovação dos serviços executados, isto é, sem a regular liquidação da despesa;
b.2) Acórdão 4781/2013-TCU-Segunda Câmara, Ministro Relator José Jorge, de 13/8/2013, que avaliou a auditoria realizada no período acima mencionado e determinou a conversão em tomada de contas especial (peça 2) ;
b.3) Pronunciamento de mérito da unidade instrutiva após análise das oitivas, em 28/9/2015 (peça 55) ;
b.4) Parecer do MP/TCU, em 5/9/2016 (peça 57) ;
b.5) Despacho do Ministro Relator Vital do Rêgo, de 20/9/2016, que determinou a restituição dos autos à unidade técnica e realização de nova citação a responsável (peça 58) ;
b.6) Pronunciamento de mérito da unidade instrutiva após a realização de nova citação 30/3/2017 (peça 71) ;
b.7) Acórdão 5135/2017-TCU-Primeira Câmara, Ministro Relator Vital do Rêgo, de 4/7/2017, que condenou os responsáveis em débito e multa (peça 73) . 
5.11. Desse modo não transcorreu prazo superior a 5 anos entre os eventos destacados. Também não há que se falar em ocorrência da prescrição intercorrente. 
6) 	Nova documentação comprova a aplicação dos recursos
6.1. Associação Beneficente Marcos Donadon - AMD apresenta a cópia de Processo Administrativo em que constam toda a prestação de contas realizada a época perante o Estado de Rondônia (peça 133, p. 9) . 
6.2. Afirma que as notas fiscais e empenho comprovam a execução dos serviços (peça 133, p. 10 e peças 135-146) .  
6.3. Em relação aos valores pagos, faz as seguintes observações:
	1º) houve equívoco material por parte dessa Corte em relação ao valor e data de pagamento do montante de R$ 10.106,61 - data 24/9/2009, pois o valor pago foi de R$ 10.108,61 e a data de 29/4/2009, conforme verifica-se na nota Fiscal 0369 (peça 133, p. 11) ; 
	2º) houve a comprovação de pagamento dos valores de R$ 19.461,24 - data 6/10/2009, mediante as notas fiscais 451 e 452 (peça 133, p. 11-12) ; 
	3º) houve equívoco material por parte dessa Corte em relação ao valor e data de pagamento do montante de R$ 18.738,47 - data 19/11/2009, pois o valor pago foi de R$ 18.736,00, conforme verifica-se na nota Fiscal 453 (peça 133, p. 12) ; 
	4º) em relação aos valores de R$ 19.461,24 - datas 1/12/2009 e 10/12/2009, referem-se a estorno do montante de R$ 19.461,24 - data 6/10/2009; 
	5º) houve a comprovação de pagamento dos valores de R$ 37.294,55 - data 21/12/2009, mediante as notas fiscais 454 e 455 (peça 133, p. 13) ; 
6.4. Desse modo, diz que comprova a liquidação de R$ 85.600,84, não havendo que se falar em dolo ou má fé (peça 133, p. 13) . 
6.5. Alega que os depoimentos se basearam por alegações infundadas e falta de comprovação e não cabe o débito solidário, uma vez que não pode responder pelas irregularidades decorrentes da falta de comprovação praticada pelos gestores do Estado, que à época extraviaram a documentação da prestação de contas (peça 133, p. 14-17) . 
6.6. Conclui que houve regularidade na contratação. 
Análise
6.7. Constatou-se no contrato em análise que a Sesau/RO efetuou pagamentos sem a devida comprovação da execução dos serviços, conforme demonstrado no relatório de fiscalização (peça 1, p. 32, TC-Processo 021.542/2010-4, apenso) . 
6.8. Compulsando os autos, verifica-se que o achado se encontra assim descrito (peça 1, p. 32 do TC Processo 021.542/2010-4) :
"3.4. Ausência de documentos de comprovação (notas fiscais) de pagamentos aos prestadores de serviços. 
3.4.1.	 Situação encontrada:
Pagamentos efetuados à Associação Beneficente Marcos Donadon, CNPJ 02.364.226/0002-88, sem nenhuma comprovação dos serviços executados.
 (...) 
3.4..6. Evidências 
Processo 01-1712.01459-00/2004 - Contratação da Associação Beneficente Marcos Donadon (fls. 423/605 do anexo 1, volume 3) .
Relação de pagamentos à Associação Beneficente Marcos Donadon (folha 606, do anexo 1, volume 3) ."
6.9. O Contrato 43/PGE 2009, de 19/3/2009, admitiu o credenciamento da entidade para a prestação de serviços laboratoriais e prazo de vigência de 12 meses a partir da sua assinatura, prorrogado até 31/12/2010 (peça 14, p. 17-28 do TC Processo 021.542/2010-4 e peça 142, p. 263-274) . 
6.10.	A relação de pagamentos à Associação Beneficente Marcos Donadon, que foi um elemento de evidência a imputação do débito, se refere à documentação da Gerência de Contabilidade do Controladoria Geral do Estado e, consoante tal documentação foram realizados os seguintes pagamentos no exercício de 2009 à Associação Beneficente Marcos Donadon (peça 14, p. 33 do TC Processo 021.542/2010-4) :
	Descrição do ED
	Data
	Valor (R$) 

	Outros serv. Ter. pessoa juríd
	29/4/2009
	10.106,61

	Inst. De Caráter Assistencial ou Cultural
	6/10/2009
	19.461,24

	Inst. De Caráter Assistencial ou Cultural
	19/11/2009
	18.736,47

	Inst. De Caráter Assistencial ou Cultural
	1/12/2009
	 (19.461,24) 

	Inst. De Caráter Assistencial ou Cultural
	10/12/2009
	19.461,24

	Inst. De Caráter Assistencial ou Cultural
	21/12/2009
	37.294,55

	Total 
	85.600,87

6.11.	Em relação à documentação encaminhada se observa o seguinte:
	a) as peças 136-141 se referem ao processo 01.1712.00058/2008 relativo aos empenhos no exercício de 2008, e as irregularidades foram apuradas nos pagamentos efetuados com a utilização dos recursos federais destinados à saúde, transferidos ao estado de Rondônia na modalidade fundo a fundo, no exercício de 2009;
	b) a nota fiscal 0369, de 16/2/2009 se referiu a prestação de serviços laboratoriais e exames realizados no mês de dezembro de 2008, no valor de R$ 10.108,61, com carimbos e certificação de aceite dos servidores da Sesau (peça 141, p. 3-4) , com termo de recebimento dos serviços em 3/3/2009 (peça 141, p. 5) . Em relação ao mês em análise constam: relação dos exames laboratoriais realizados, valor R$ 10.108,61, acompanhado de relatórios, despachos, pareceres e documentos de regularidade fiscal da associação (peça 141, p. 10-147) que resultaram na OB 2009OB1972-7, de 29/4/2009, no valor de R$ 10.108,61 (peça 141, p. 148) . De fato, conforme afirma a recorrente houve equívoco quanto a data e ao montante do débito no acórdão condenatório;
	c) a peça 142 se refere ao processo 01.1712.00227-00/2009, no valor de R$ 120.000,00, correspondente a despesa com prestação de serviços de exames laboratoriais, repasse financeiro SIA/SUS, no período de janeiro a dezembro de 2009 (peça 142, p. 1) . A documentação contém o seguinte no que pertine ao deslinde do presente caso:
	c.1) prestação de contas referente ao mês de junho de 2009, acompanhada da relação dos exames realizados e relatório de análise de produção - valor R$ 9.460,77 (peça 142, p. 20-11) ; 
	c.2) prestação de contas referente ao mês de julho de 2009, acompanhada da relação dos exames laboratoriais realizados e relatório de análise de produção - valor R$ 10.000,47 (peça 142, p. 112-221) ;
	c.3) notas fiscais 451, valor: R$ 9.460,77 e 452, valor de R$ 10.000,47, 26/8/2009 e 28/8/2009, respectivamente: se referiram a prestação de serviços e exames laboratoriais de análises clínicas, relativo aos meses de junho e julho de 2009, com carimbos de certificação de aceite e recebimento dos servidores da Sesau (peça 142, p. 224-228) e termo de recebimento à peça 142, p. 228;
	c.4) documentos de regularidade fiscal da associação, pareceres e despachos (peça 142, p. 229-239, 244-253, 275-280) que resultaram na ordem bancária 2009OB06052-7, de 6/10/2009, no valor de R$ 19.461,24 (peça 142, p. 281) ;
	c.5) prestação de contas referente ao mês de agosto de 2009, acompanhada da relação dos exames laboratoriais realizados, valor R$ 18.736,47, relatórios, despachos, pareceres e documentos de regularidade fiscal da associação (peça 142, p. 283-312 e peça 143, p. 1-163, 168-177, 179-181, 186-195) , que resultaram na OB 2009OB07270-5, de 19/11/2009, no valor de R$ 18.736,47 (peça 143, p. 196) . O montante encontra-se em consonância com aquele descrito na relação de pagamentos e de fato, houve equívoco da glosa no acórdão condenatório;
	c.6) nota fiscal 453, de 16/10/2009, no valor de R$18.737,47, se referiu a prestação de serviços e exames laboratoriais de análises clínicas, relativo ao mês de agosto de 2009, com carimbos de certificação de aceite e recebimento dos servidores da Sesau (peça 143, p. 165-166) e termo de recebimento de 21/10/2009 (peça 143, p. 167) ;
	c.7) prestação de contas referente ao mês de setembro de 2009, no valor de R$ 18.144,96, acompanhado de relatórios, pareceres e despachos (peça 143, p. 198-307 e peça 144, p. 1-249) 
	c.8) prestação de contas referente ao mês de outubro, no valor de R$ 19.151,59, acompanhado de relatórios, pareceres, despachos e documentos da regularidade fiscal da associação (peça 144, p. 247-254, 260-263, 274-281) ; 
	c.9) as notas ficais 454, de 30/11/2009, no valor de R$ 18.142,96, e 455, de 1/12/2009, no valor de R$ 19.151,59, se referiram a prestação de serviços e exames laboratoriais de análises clínicas, relativo aos meses de setembro e outubro de 2009 com carimbos de certificação de aceite e recebimento dos servidores da Sesau (peça 144, p. 255-258) e termos de recebimento de 7/12/2009 (peça 144, p. 259) . O pagamento dos dois meses foi encaminhado em conjunto (peça 144, p. 260) e efetuado por meio da OB 2009OB08344-1, de 21/12/2009, no valor de R$ 37.294,55 (peça 144, p. 282) ;
	c.10) prestação de contas do mês de novembro, no valor de R$ 17.508,04, acompanhado de relatórios, pareceres, despachos e documentos fiscais (peça 144, p. 284-308, peça 145, p. 1-148, 153-174) ; 
	c.11) nota fiscal 456, de 8/1/2010, referente ao mês de novembro, no valor de R$ 17.508,04 (peça 145, p. 149) , com carimbos de certificação de aceite e recebimento dos servidores da Sesau (peça 145, p. 150-166) e termo de recebimento de 11/1/2010 (peça 145, p. 150-151) ;
	c.12) prestação de contas referente ao mês de dezembro de 2009, no valor de R$ 21.251,51, acompanhado de relatórios, pareceres, despachos e documentos fiscais (peça 145, p. 175-307 e peça 146, p. 1-95, 99-120) ;
	c.13) nota fiscal 457, de 4/2/2010, referente ao mês de novembro, no valor de R$ 21.251,51 (peça 146, p. 96) , com carimbos de certificação de aceite e recebimento dos servidores da Sesau (peça 146, p. 97) e termo de recebimento de 11/2/2010 (peça 146, p. 98) ;
6.12. Desse modo, observa-se que a recorrente carreia aos autos amplo arcabouço documental a título de prestação de prestação de contas, composta de relação de exames realizados, relatórios, pareceres, despachos, documentação fiscal e financeira, correspondente ao período e montantes questionados, que atestam a execução dos serviços. 
6.13. Ademais, considerando-se especialmente a motivação da glosa do débito, que se deu em razão da ausência de documentos de comprovação (notas fiscais) de pagamentos aos prestadores de serviços (conforme constante do achado descrito no relatório de auditoria - peça 1, p. 32 do TC Processo 021.542/2010-4) , e estando agregado ao recurso tais documentos, o que se denota das notas fiscais descritas no subitem acima, conclui-se que o débito deve ser afastado, bem como a multa do art. 57, da Lei 8.443/1992. 
6.14. Por se tratar de circunstância objetiva, o afastamento do débito e da multa do art. 57, da Lei 8.443/1992 deve ser estendido ao devedor solidário Sr. Milton Luiz Moreira. 
6.15. Observa-se que o Sr. Milton Luiz Moreira na deliberação originária (peça 2) , foi considerado revel por não ter apresentado razões de justificativa em relação às seguintes irregularidades, conforme item 9.2 do Acórdão 4781/2013-TCU-Segunda Câmara: 
9.2.1. aquisição de material hospitalar, através de dois processos, 01.1712.01248.00/2009 (R$ 1.729.239,91- um milhão, setecentos e vinte e nove mil, duzentos e trinta e nove reais e noventa e um centavos) e 01-1712.0087-00/2009 (R$ 1.182.679,50 - um milhão, cento e oitenta e dois mil, seiscentos e setenta e nove reais e cinquenta centavos) , ambos tendo como favorecida a empresa Socibra Distribuidora Ltda. (CNPJ 84.613.439/0001-80) , sem processo licitatório, sem os procedimentos de dispensa e/ou inexigibilidade previstos, sem prévio empenho e sem cobertura contratual; 
9.2.2. realização de quatro chamadas públicas sem a divulgação dos estabelecimentos de saúde que foram cadastrados.
6.16. Desse modo, também foi aplicada multa com fundamento no art. 58 da Lei 8.443/1992 e não há nos autos documentos a fim de afastá-la (peça 74 e 75, p. 5-6) . 
6.17. Por fim, observa-se que o acórdão condenatório reconheceu o crédito no valor de R$ 19.461,24.
CONCLUSÃO
7.	Do exposto, conclui-se:
a) não houve a ocorrência da prescrição qualquer que seja o regime adotado;
b) a documentação colacionada pela recorrente afasta a irregularidade atinente aos pagamentos efetuados sem comprovação dos serviços executados, isto é, sem a regular liquidação da despesa. 
PROPOSTA DE ENCAMINHAMENTO
8.	Ante o exposto, submete-se à consideração superior a presente análise do recurso de revisão interposto pela Associação Beneficente Marcos Donadon - AMD contra o Acórdão 5135/2017-TCU-Primeira Câmara, propondo-se, com fundamento no 32, inciso III, e 35, inciso III, da Lei 8.443/1992: 
I - conhecer do recurso e, no mérito dar-lhe provimento a fim de excluir o débito e a multa fundamentada no artigo 57, da Lei 8.443/1992, estendendo-se ao devedor solidário;
II - dar ciência da deliberação que vier a ser adotada à recorrente e aos demais interessados."
2.	O representante do Ministério Público de Contas que atua junto ao TCU acompanhou a proposta da Serur, por meio da seguinte manifestação (peça 160) :
"Trata-se de tomada de contas especial (TCE) decorrente da conversão do TC Processo 021.542/2010-4 (Relatório de Auditoria, apenso) , determinada mediante o item 9.4 do Acórdão 4781/2013-TCU-Segunda Câmara (peça 2)  e instaurada em desfavor de Milton Luiz Moreira, ex-Secretário de Estado de Saúde de Rondônia (Sesau/RO) , e da Associação Beneficente Marcos Donadon (AMD) , contratada pelo ente federativo para a prestação de serviços laboratoriais no âmbito do Sistema Único de Saúde (Contrato 43/PGE/2009, peça 14, pp. 17/30, do TC Processo 021.542/2010-4 e peça 142, pp. 260/1 e 263/74, destes autos) . 
A instauração desta TCE decorreu de pagamentos efetuados no valor de R$ 85.600,87 sem comprovação dos serviços executados, isto é, sem a regular liquidação da despesa, no bojo do Processo 01-1712.01459-00/2004, a saber (peça 1, p. 32, item 3.4, e peça 14, p. 33, do TC Processo 021.542/2010-4) : 
	DESCRIÇÃO DO ELEMENTO DE DESPESA
	DATA
	VALOR (R$) 

	Outros Serv. Terceiros - Pessoa Jurídica
	29/4/2009
	10.106,61

	Inst. de Caráter Assistencial ou Cultural
	6/10/2009
	19.461,24

	Inst. de Caráter Assistencial ou Cultural
	19/11/2009
	18.738,47

	Inst. de Caráter Assistencial ou Cultural
	1/12/2009
	 (19.461,24) 

	Inst. de Caráter Assistencial ou Cultural
	10/12/2009
	19.461,24

	Inst. de Caráter Assistencial ou Cultural
	21/12/2009
	37.294,55

	TOTAL
	85.600,87

Após o regular desenvolvimento do feito, mediante o Acórdão 5135/2017-TCU-Primeira Câmara, esta Corte decidiu, entre outras medidas (peça 73) :
"9.2. julgar irregulares as contas do Sr. Milton Luiz Moreira (CPF XXX.625.948-XX) , Secretário de Estado da Saúde de Rondônia no período de 1/1/2009 a 23/11/2009, bem como da Associação Beneficente Marcos Donadon (CNPJ 02.364.226/0002-88) , com fundamento nos arts. 1º, inciso I, 16, inciso III, alíneas 'b' e 'c', da Lei 8.443/1992, c/c os arts. 1º, inciso I, 209, incisos II e III, do RI/TCU;
9.3. condenar, com fundamento nos arts. 19, caput, e 23, inciso III, da Lei 8.443/1992, c/c os arts. 210 e 214, inciso III, do RI/TCU, o responsável mencionado no subitem anterior, em solidariedade com a Associação Beneficente Marcos Donadon (CNPJ 02.364.226/0002-88) , ao pagamento das importâncias a seguir especificadas, com a fixação do prazo de quinze dias, a contar da notificação, para que comprovem perante este Tribunal, em respeito ao art. 214, inciso III, alínea 'a', do RI/TCU, o recolhimento da dívida aos cofres do Fundo Estadual de Saúde de Rondônia, atualizada monetariamente e acrescida de juros de mora calculados a partir da data indicada até a data do efetivo recolhimento e com o abatimento do valor já ressarcido, nos termos da legislação vigente:
	DATA DA OCORRÊNCIA
	VALOR ORIGINAL (R$) 

	24/09/2009
	10.106,61

	06/10/2009
	19.461,24

	19/11/2009
	18.738,47

	01/12/2009
	 (-19.461,24) 

	10/12/2009
	19.461,24

	21/12/2009
	37.294,55

9.4. aplicar individualmente ao Sr. Milton Luiz Moreira (CPF XXX.625.948-XX) , Secretário de Estado da Saúde de Rondônia no período de 1/1/2009 a 23/11/2009, e à Associação Beneficente Marcos Donadon (CNPJ 02.364.226/0002-88) a multa prevista no art. 57 da Lei 8.443/1992, c/c o art. 267 do RI/TCU, no valor de R$ 10.000,00 (dez mil reais) , fixando o prazo de quinze dias, a partir das notificações, para que, nos termos do art. 214, inciso III, alínea 'a', do RI/TCU, comprovem perante este Tribunal o recolhimento aos cofres do Tesouro Nacional do valor atualizado monetariamente desde a data deste acórdão até a do efetivo recolhimento, se for pago após o vencimento, na forma da legislação em vigor;
9.5. aplicar ao Sr. Milton Luiz Moreira (CPF XXX.625.948-XX) a multa prevista no art. 58, inciso II, da Lei 8.443/1992, c/c o art. 268, II, do RI/TCU, no valor de R$ 5.000,00 (cinco mil reais) , fixando o prazo de quinze dias, a partir da notificação, para que, nos termos do art. 214, inciso III, alínea 'a', do RI/TCU, comprove, perante este Tribunal, o recolhimento aos cofres do Tesouro Nacional do valor atualizado monetariamente desde a data deste acórdão até a do efetivo recolhimento, se for pago após o vencimento, na forma da legislação em vigor;"
Por meio do Acórdão 6089/2020-TCU-Primeira Câmara conheceu do recurso de reconsideração (peça 91) interposto pela associação beneficente e lhe negou provimento (peça 112) .
Nesta fase processual, examina-se o recurso de revisão (peças 133 a 146) manejado pela AMD, e a Secretaria de Recursos (Serur) , com pertinência, relata e pondera o seguinte, no essencial (peça 157) :
a) a recorrente carreia aos autos amplo arcabouço documental a título de prestação de contas, composta de relação de exames realizados, relatórios, pareceres, despachos, documentação fiscal e financeira, correspondente ao período e aos montantes questionados, que atestam a execução dos serviços;
b) a glosa das despesas decorreu da ausência de documentos de comprovação (notas fiscais) de pagamentos aos prestadores de serviços (peça 1, p. 32, do TC Processo 021.542/2010-4) ;
c)  tais documentos foram agregados ao recurso de revisão, de modo que o débito deve ser afastado, bem como a multa do art. 57 da Lei 8.443/1992;
d) débito de R$ 10.106,61 [R$ 10.108,61], de 24/9/2009 [29/4/2009] (peça 133, p. 11) : nota fiscal 0369, de 16/2/2009, no montante de R$ 10.108,61, referente à prestação de serviços laboratoriais e a exames realizados no mês de dezembro de 2008, com carimbos e certificação de aceite dos servidores da Sesau/RO (peça 141, pp. 3/4) , termo de recebimento dos serviços em 3/3/2009 (peça 141, p. 5) , relatórios, despachos, pareceres e documentos de regularidade fiscal da associação (peça 141, pp. 10/147) , que resultaram na ordem bancária 2009OB01972-7, de 29/4/2009, no valor de R$ 10.108,61 (peça 141, p. 148) . De fato, conforme afirma a recorrente (peça 133, p. 11) , houve equívoco quanto à data e ao montante do débito no acórdão condenatório;
e) débito de R$ 19.461,24, de 6/10/2009 (peça 133, pp. 11/2) : notas fiscais 451 (R$ 9.460,77) e 452 (R$ 10.000,47) , de 26/8/2009 e 28/8/2009, respectivamente, relativas à prestação de serviços e a exames laboratoriais de análises clínicas, dos meses de junho e julho de 2009, com carimbos de certificação de aceite e recebimento dos servidores da Sesau/RO (peça 142, pp. 224/7) , termo de recebimento (peça 142, p. 228) , documentos de regularidade fiscal da associação, pareceres e despachos (peça 142, pp. 229/39, 244/53 e 275/80) , os quais resultaram na ordem bancária 2009OB06052-7, de 6/10/2009, no valor de R$ 19.461,24 (peça 142, p. 281) ;
f) débito de R$ 18.738,47 [R$ 18.736, 47], de 19/11/2009  (peça 133, p. 12) : nota fiscal 453, de 16/10/2009, no valor de R$ 18.736,47, concernente à prestação de serviços e a exames laboratoriais de análises clínicas, relativos ao mês de agosto de 2009, com carimbos de certificação de aceite e recebimento dos servidores da Sesau/RO (peça 143, pp. 165/6) , termo de recebimento de 21/10/2009 (peça 143, p. 167) , relação dos exames laboratoriais realizados, relatórios, despachos, pareceres e documentos de regularidade fiscal da associação (peça 142, pp. 283/312, e peça 143, pp. 1/163, 168/77, 179/81 e 186/95) , os quais resultaram na ordem bancária 2009OB07270-5, de 19/11/2009, no valor de R$ 18.736,47 (peça 143, p. 196) . O montante encontra-se em consonância com aquele descrito na relação de pagamentos e, de fato, houve equívoco [no valor] da glosa no acórdão condenatório;
g) crédito de R$ 19.461,24, de 1/12/2009, e débito de R$ 19.461,24, de 10/12/2009 (peça 133, p. 13) : estorno [e pagamento] do montante de R$ 19.461,24 [referente às notas ficais 451 e 452, peça 142, pp. 224/7, e peça 144, pp. 266/9];
h) débito de R$ 37.294,55, de 21/12/2009 (peça 133, p. 13) : notas ficais 454, de 30/11/2009 (R$ 18.142,96) , e 455, de 1/12/2009 (R$ 19.151,59) , atinentes à prestação de serviços e a exames laboratoriais de análises clínicas, vinculados aos meses de setembro e outubro de 2009, com carimbos de certificação de aceite e recebimento dos servidores da Sesau/RO (peça 144, pp. 255/8) , termo de recebimento de 7/12/2009 (peça 144, p. 259) , relatórios, pareceres, despachos e documentos da regularidade fiscal da associação (peça 143, pp. 198/307, e peça 144, pp. 1/254, 260/3 e 274/281) . O pagamento dos dois meses foi encaminhado em conjunto (peça 144, p. 260) e efetuado por meio da ordem bancária 2009OB08344-1, de 21/12/2009, no valor de R$ 37.294,55 (peça 144, p. 282) ;
i) a documentação colacionada pela recorrente afasta a irregularidade atinente aos pagamentos efetuados sem comprovação dos serviços executados, isto é, sem a regular liquidação da despesa. Por se tratar de circunstância objetiva, o afastamento do débito e da multa do art. 57 da Lei 8.443/1992 deve ser estendido ao devedor solidário Milton Luiz Moreira [art. 281 do Regimento Interno/TCU];
j) na deliberação originária, o responsável Milton Luiz Moreira foi considerado revel por não ter apresentado razões de justificativa em relação às irregularidades indicadas no item 9.2 do Acórdão 4781/2013-TCU-Segunda Câmara (peça 2) , quais sejam: aquisição de material hospitalar, junto à empresa Socibra Distribuidora Ltda., sem processo licitatório, sem os procedimentos de dispensa e/ou inexigibilidade previstos, sem prévio empenho e sem cobertura contratual, e realização de quatro chamadas públicas sem a divulgação dos estabelecimentos de saúde que foram cadastrados. Desse modo, também lhe foi aplicada multa com fundamento no art. 58 da Lei 8.443/1992. Não há, nos autos, documentos a fim de afastá-la (peça 74 e peça 75, pp. 5/6) . 
Sobre a prescrição do débito, em acréscimo à análise realizada pela unidade técnica especializada, o Ministério Público de Contas destaca precedente desta Corte: 
 "O entendimento proferido pelo STF no RE 636.886  (Tema 899 da Repercussão Geral) , a respeito da prescritibilidade da pretensão de ressarcimento ao erário com base em decisão de tribunal de contas, alcança tão somente a fase judicial de execução do título extrajudicial, não atingindo os processos de controle externo em trâmite no TCU. As ações de ressarcimento movidas pelo Estado contra os agentes causadores de dano ao erário são imprescritíveis (Súmula TCU 282) ." (Acórdão 18604/2021-TCU-Primeira Câmara | Relator: AUGUSTO SHERMAN)  
Demais disso, mediante o recente Acórdão 459/2022-TCU-Plenário (TC Processo 000.006/2017-3) , sessão de 9/3/2022, esta Casa decidiu: 
"9.8. ordenar à Secretaria-Geral de Controle Externo (Segecex) a formação de grupo técnico de trabalho para que, em processo apartado, apresente a este Plenário projeto de normativo que discipline, de forma completa e detalhada, o tema da prescrição da pretensão ressarcitória e da prescrição da pretensão punitiva no âmbito do controle externo, tendo por base jurisprudência predominante do Supremo Tribunal Federal, adequando-a às especificidades das diversas formas de atuação do Tribunal de Contas da União." 
No voto que deu lastro ao referido Acórdão 459/2022-TCU-Plenário, o Ministro-Revisor Walton Alencar Rodrigues reafirmou a aplicabilidade, por ora, da tese da imprescritibilidade do dano ao erário, conforme fragmento que segue transcrito: 
"Trata-se de tomada de contas especial instaurada em razão da não-comprovação da regular aplicação dos recursos federais do Sistema Único de Saúde, repassados ao município de Santo Antônio de Leverger/MT, na modalidade fundo a fundo, à conta dos Programas de Atenção Básica em Saúde dos Povos Indígenas, no período de agosto de 2005 a setembro de 2009. 
Inicialmente, gostaria de louvar a iniciativa do relator, E. Ministro Raimundo Carreiro, em trazer ao descortino do Plenário discussão acerca da proposta de uniformização de novo entendimento acerca da prescrição da pretensão ressarcitória e da pretensão punitiva do TCU, tendo por base recente evolução jurisprudencial das decisões do Supremo Tribunal Federal, sobretudo, a partir do julgamento do RE 636.886/AL, envolvendo o tema 899 com repercussão geral reconhecida. 
Nada a objetar quanto à reavaliação do tema. Todavia, dada a complexidade da matéria e suas repercussões sobre as futuras ações de controle exercidas por esta Corte de Contas, alinho-me à sugestão do E. Ministro Vital do Rêgo de formação de grupo técnico de trabalho a fim de que seja apresentado a este Colegiado, em processo apartado e no prazo máximo de quatro meses, projeto de normativo que discipline, de forma completa e detalhada, sobre o tema da prescrição, tendo por base a inteligência predominante do Supremo Tribunal Federal. 
Neste estudo, deverão ser enfrentados aspectos fundamentais como termo a quo, hipóteses de suspensão e interrupção do prazo prescricional, além de situações em que ocorra a prescrição intercorrente, levando em conta as especificidades e as diferentes formas de fiscalização do TCU. 
Até que o Tribunal aprove projeto normativo com regulamentação da temática da prescrição, defendo seja mantido o entendimento consolidado nesta Corte de Contas quanto à imprescritibilidade das ações de reparação de dano ao Erário, com base no Enunciado 282 da Súmula de Jurisprudência do TCU, bem como a prescrição decenal da pretensão punitiva, prevista no artigo 205 do Código Civil, segundo as diretrizes aprovadas pelo Acórdão 1441/2016-TCU-Plenário. 
Nessa vereda, perfilho encaminhamento proposto pela Unidade Técnica quanto ao imediato julgamento da tomada de contas especial, na esteira da atual jurisprudência do TCU." 
No caso concreto, em face do que restou apurado nos autos e da pertinência das conclusões da unidade instrutiva no tocante ao afastamento do débito, o MP de Contas manifesta-se de acordo com a proposição oferecida pela Secretaria de Recursos, em pareceres uniformes (peças 157 a 159) , e propõe ao Tribunal:
a) conhecer do recurso de revisão (peças 133 a 146) interposto pela Associação Beneficente Marcos Donadon contra o Acórdão 5135/2017-TCU-Primeira Câmara (peça 73) , para, no mérito, dar-lhe provimento, a fim de:
a.1) excluir o débito e a multa proporcional ao valor do dano, fundamentada no artigo 57 da Lei 8.443/1992, tornando sem efeito os itens 9.3 e 9.4 da deliberação recorrida;
a.2) julgar regulares as contas da Associação Beneficente Marcos Donadon, dando-lhe quitação plena, com fundamento nos arts. 1º, inciso I, 16, inciso I, 17 e 23, inciso I, da Lei 8.443/1992;
b) dar ciência da deliberação que vier a ser adotada à recorrente e aos demais interessados, inclusive ao órgão executor da dívida, nos termos do art. 9º, parágrafo único, da Resolução TCU 178/2005."
É o relatório.

Welington de Brito Werlang (6167/OAB-RO), representando Francisca Donadon; Marianne Almeida e Vieira de Freitas Pereira (3046/OAB-RO), Welington de Brito Werlang (6167/OAB-RO) e outros, representando Associação Beneficente Marcos Donadon - AMD; Sicilia Maria Andrade Tanaka (5940/OAB-RO), Maguis Umberto Correia (1214/OAB-RO) e outros, representando Milton Luiz Moreira.

Procurador Júlio Marcelo de Oliveira.

RECURSO DE REVISÃO. TOMADA DE CONTAS ESPECIAL. REPASSE DE RECURSOS DA SAÚDE FUNDO A FUNDO. ESTADO DE RONDÔNIA. AUSÊNCIA DE COMPROVAÇÃO DOS SERVIÇOS EXECUTADOS. LIQUIDAÇÃO IRREGULAR DE DESPESAS. DÉBITO EM CARÁTER SOLIDÁRIO. MULTA PROPORCIONAL AO DANO E MULTA DO ART. 58 DA LEI ORGÂNICA. APRESENTAÇÃO DE DOCUMENTOS A AFASTAR A IRREGULARIDADE. PROVIMENTO. EXTENSÃO DOS EFEITOS AO DEVEDOR SOLIDÁRIO QUANTO AO DANO E À MULTA DECORRENTE DO DANO. MANUTENÇÃO DA MULTA POR ATO PRATICADO COM GRAVE INFRAÇÃO À NORMA LEGAL OU REGULAMENTAR A UM DOS RECORRENTES. CIÊNCIA.

TOMADA DE CONTAS ESPECIAL (TCE)

Secretaria de Recursos (Serur); Secretaria de Controle Externo de Tomada de Contas Especial (SecexTCE).

Trata-se de Recurso de Revisão interposto pela Associação Beneficente Marcos Donadon - AMD contra o Acórdão 5135/2017-TCU-Primeira Câmara (rel. min. Vital do Rego) , por meio do qual as contas da recorrente foram julgadas irregulares, além de a ela ter sido imputado débito e a multa prevista no art. 57 da Lei 8.443/92, em razão de pagamentos efetuados com a utilização dos recursos federais destinados à saúde, transferidos ao Estado de Rondônia na modalidade fundo a fundo, no exercício de 2009, sem comprovação dos serviços executados, isto é, sem a regular liquidação da despesa.
2.	Por preencher os requisitos de admissibilidade atinentes à espécie recursal, ratifico o teor do Despacho de conhecimento do presente recurso, sem efeito suspensivo (peça 156) , com fulcro no art. 35, inciso III, da Lei 8.443/92.
3.	Em sua defesa, a recorrente pleiteia o afastamento do dano e da multa que lhes foram impostos, com fundamento em diversos documentos apresentados que comprovariam a regular liquidação e prestação de contas das despesas impugnadas.
4.	A Secretaria de Recursos (Serur) e o representante do MPTCU, em uníssono, propuseram dar provimento ao presente recurso a fim de excluir o débito e a multa fundamentada no artigo 57 da Lei 8.443/1992, estendendo-se a proposta ao devedor solidário, tornando sem efeito os itens 9.3 e 9.4 da deliberação recorrida; e julgar regulares as contas da Associação Beneficente Marcos Donadon, dando-lhe quitação plena.
5.	Acolho como minhas razões de decidir os pareceres que me antecederam, sem prejuízo de reforçar a motivação para o provimento deste recurso.
6.	Como bem pontuou o representante do Parquet de Contas, esta Corte, recentemente, reafirmou a aplicabilidade, por ora, da tese da imprescritibilidade do dano ao erário, até que seja aprovado projeto normativo com regulamentação da temática da prescrição, nos termos do Acórdão 459/2022-TCU-Plenário (min. rev. Walton Alencar) . 
7.	No mérito, a recorrente carreou aos autos amplo arcabouço documental a título de prestação de contas, composta de relação de exames realizados, relatórios, pareceres, despachos, documentação fiscal e financeira, correspondente ao período e aos montantes questionados, que atestam a execução dos serviços inicialmente tidos por não executados. Portanto, presentes os documentos de comprovação (notas fiscais) de pagamentos aos prestadores de serviços, o débito deve ser afastado, bem como a multa do art. 57 da Lei 8.443/1992.
8.	O parecer do representante do MPTCU bem resumiu o exame da Serur acerca da comprovação das despesas, aqui transcrito em parte:
"d) débito de R$ 10.106,61 [R$ 10.108,61], de 24/9/2009 [29/4/2009] (peça 133, p. 11) : nota fiscal 0369, de 16/2/2009, no montante de R$ 10.108,61, referente à prestação de serviços laboratoriais e a exames realizados no mês de dezembro de 2008, com carimbos e certificação de aceite dos servidores da Sesau/RO (peça 141, pp. 3/4) , termo de recebimento dos serviços em 3/3/2009 (peça 141, p. 5) , relatórios, despachos, pareceres e documentos de regularidade fiscal da associação (peça 141, pp. 10/147) , que resultaram na ordem bancária 2009OB01972-7, de 29/4/2009, no valor de R$ 10.108,61 (peça 141, p. 148) . De fato, conforme afirma a recorrente (peça 133, p. 11) , houve equívoco quanto à data e ao montante do débito no acórdão condenatório;
e) débito de R$ 19.461,24, de 6/10/2009 (peça 133, pp. 11/2) : notas fiscais 451 (R$ 9.460,77) e 452 (R$ 10.000,47) , de 26/8/2009 e 28/8/2009, respectivamente, relativas à prestação de serviços e a exames laboratoriais de análises clínicas, dos meses de junho e julho de 2009, com carimbos de certificação de aceite e recebimento dos servidores da Sesau/RO (peça 142, pp. 224/7) , termo de recebimento (peça 142, p. 228) , documentos de regularidade fiscal da associação, pareceres e despachos (peça 142, pp. 229/39, 244/53 e 275/80) , os quais resultaram na ordem bancária 2009OB06052-7, de 6/10/2009, no valor de R$ 19.461,24 (peça 142, p. 281) ;
f) débito de R$ 18.738,47 [R$ 18.736, 47], de 19/11/2009  (peça 133, p. 12) : nota fiscal 453, de 16/10/2009, no valor de R$ 18.736,47, concernente à prestação de serviços e a exames laboratoriais de análises clínicas, relativos ao mês de agosto de 2009, com carimbos de certificação de aceite e recebimento dos servidores da Sesau/RO (peça 143, pp. 165/6) , termo de recebimento de 21/10/2009 (peça 143, p. 167) , relação dos exames laboratoriais realizados, relatórios, despachos, pareceres e documentos de regularidade fiscal da associação (peça 142, pp. 283/312, e peça 143, pp. 1/163, 168/77, 179/81 e 186/95) , os quais resultaram na ordem bancária 2009OB07270-5, de 19/11/2009, no valor de R$ 18.736,47 (peça 143, p. 196) . O montante encontra-se em consonância com aquele descrito na relação de pagamentos e, de fato, houve equívoco [no valor] da glosa no acórdão condenatório;
g) crédito de R$ 19.461,24, de 1/12/2009, e débito de R$ 19.461,24, de 10/12/2009 (peça 133, p. 13) : estorno [e pagamento] do montante de R$ 19.461,24 [referente às notas ficais 451 e 452, peça 142, pp. 224/7, e peça 144, pp. 266/9];
h) débito de R$ 37.294,55, de 21/12/2009 (peça 133, p. 13) : notas ficais 454, de 30/11/2009 (R$ 18.142,96) , e 455, de 1/12/2009 (R$ 19.151,59) , atinentes à prestação de serviços e a exames laboratoriais de análises clínicas, vinculados aos meses de setembro e outubro de 2009, com carimbos de certificação de aceite e recebimento dos servidores da Sesau/RO (peça 144, pp. 255/8) , termo de recebimento de 7/12/2009 (peça 144, p. 259) , relatórios, pareceres, despachos e documentos da regularidade fiscal da associação (peça 143, pp. 198/307, e peça 144, pp. 1/254, 260/3 e 274/281) . O pagamento dos dois meses foi encaminhado em conjunto (peça 144, p. 260) e efetuado por meio da ordem bancária 2009OB08344-1, de 21/12/2009, no valor de R$ 37.294,55 (peça 144, p. 282) ;"
8.	Em se tratando de circunstância objetiva, o afastamento do débito e da multa do art. 57 da Lei 8.443/1992 deve ser estendido ao devedor solidário Milton Luiz Moreira, nos termos do art. 281 do Regimento Interno.
9.	Na deliberação originária, Milton Luiz Moreira foi considerado revel por não ter apresentado razões de justificativa em relação a diversas irregularidades quais sejam: aquisição de material hospitalar, junto à empresa Socibra Distribuidora Ltda., sem processo licitatório, sem os procedimentos de dispensa e/ou inexigibilidade previstos, sem prévio empenho e sem cobertura contratual, e realização de quatro chamadas públicas sem a divulgação dos estabelecimentos de saúde que foram cadastrados. 
10.	Por conta de tais irregularidades, foi apenado também com a multa do art. 58 da Lei 8.443/1992, a qual deve remanescer, em face de não haver, nos autos, documentação que possa afastá-la.
11.	Feitas essas considerações, dou provimento ao presente recurso a fim de excluir o débito e a multa fundamentada no artigo 57 da Lei 8.443/1992, estendendo-se a proposta ao devedor solidário, tornando sem efeito os itens 9.3 e 9.4 da deliberação recorrida, e julgo regulares as contas da Associação Beneficente Marcos Donadon, dando-lhe quitação plena.
 	Isso posto, VOTO no sentido de que o Tribunal adote a deliberação que ora submeto à apreciação deste Colegiado.
TCU, Sala das Sessões, em 25 de maio de 2022.
AROLDO CEDRAZ 
Relator